# **Daniel Alberto Marostica**

Centro, Curitiba, Paraná

Cientista de Dados, licenciado em Física pela Universidade Tecnológica Federal do Paraná. Fui bolsista de pesquisa em Astrofísica Computacional durante toda a graduação. Professor de inglês aos 16 anos e cofundador de uma startup aos 18. Estudo algoritmos de Machine Learning, sou experiente no framework Pandas e escrevo sobre meu trabalho em um blog. Acesse o link acima para meu portfólio.

# **Experiência Profissional**

#### No Zebra Network S.A.

Curitiba-PR

Cientista de Dados Pleno

Dezembro 2020-Atualmente

Desenvolvimento de modelos de Machine Learning para otimização da produção editorial. Engenharia de Dados para democratização do acesso e desenvolvimento da cultura data-driven na organização. Frentes de ação em vendas para investigações com foco em otimização e receita.

Wiser Educação Curitiba-PR

Cientista de Dados Júnior

Setembro 2020-Dezembro 2020

Responsável pela análise de dados – através de extração por SQL, análises exploratórias, descritivas e preditivas– com Python e ferramentas de Machine Learning, pela resolução de demandas e participação em processos de tomada de decisão. Engenharia de Dados fez parte da rotina.

Autônomo Curitiba-PR

Professor de Física

Janeiro 2019-Março 2020

Professor de Física para estudantes do ensino médio.

#### Universidade Tecnológica Federal do Paraná

Curitiba-PR

Bolsista de iniciação científica

Janeiro 2017-Agosto 2020

Trabalhos com clusterização, simulações numéricas, modelagem e classificação de galáxias com visão computacional. Extração e manipulação dados de simulações cosmológicas, além de desenvolvimento de simulações próprias no cluster do Laboratório Nacional de Computação Científica. Publicações em eventos e revistas internacionais

Movineo Telecom Ltd. Madrid-Espanha

Startup

Maio 2013-Dezembro 2014

Convidado a participar do planejamento e gerenciamento de uma startup de *e-commerce* voltada a produtos digitais. Intermédio (em inglês) entre a equipe de desenvolvimento da plataforma e a gestão, contratção de free-lancers, desenvolvimento do plano de negócios, controle de planilhas de contabilidade e revisão de textos.

**Headway English Course** 

Maravilha-SC

Professor de Inglês

Janeiro 2012-Dezembro 2012

Contratado para lecionar por meio período para crianças, adolescentes e adultos em uma instituição privada.

# Educação

#### Qualificações Acadêmicas Universidade Tecnológica Federal do Paraná Curitiba-PR Licenciatura em Física 2017-2020

## Universidade Tecnológica Federal do Paraná Engenharia Elétrica (incompleto)

Pato Branco-PR 2013-2016

Data Science A-Z 22 horas SuperDataScience 2020

Preparação de dados, Modelagem, Visualização e Apresentação, Mineração de Dados, Testes estatísticos, ETL. Ferramentas utilizadas: SQL, SSMS, Tableau, Gretl.

45 horas Machine Learning A–Z SuperDataScience 2020

Modelos de Regressão, Clusterização e Classificação; Redução de Dimensionalidade, Processamento de Linguagem Natural (NLP), Reinforcement Learning (para marketing), Association Rule Learning (sistemas de recomendação), avaliação e otimização de modelos.

Deep Learning A-Z 23 horas SuperDataScience 2020

Redes Neurais Artificiais, Redes Neurais Convolucionais (visão computacional), Redes Neurais Recorrentes, Self-Organizing Maps (detecção de fraudes), Boltzmann Machines e Stacked Autoencoders (sistemas de recomendação).

The Ultimate Pandas Bootcamp: Advanced Python Data Analysis 32 horas 2020 Udemy, Inc.

Curso completo de manipulação avançada de dataframes.

Become a Probability & Statistics Master 16 horas Krista King/Udemy, Inc.

Em desenvolvimento.

Curso de redação em inglês 16 horas Universidade Tecnológica Federal do Paraná 2019

Alguns tópicos estudados: Escrita formal, estrutura de frases, estrutura de parágrafos, estrutura textual.

Certificações

Big Data Certification

Huawei 2021

Arquitetura e funcionamento de todo o ecossistema Hadoop, com ênfase na solução FusionInsight HD.

## Habilidades técnicas

## Softwares, plataformas e bibliotecas

o Proficiente em: Linux, GitHub, LaTeX, Matplotlib, Seaborn, Scikit-learn, Numpy, Scipy, Pandas, Microsoft Office Excel, Gspread, BigQuery, SQL Server, Seaborn.

2020

 Conhecimentos fundamentais em: Hadoop (HDFS, Hive, Spark), FastAPI, SQLAlchemy, Tableau, TensorFlow, Keras.

### Linguagens de programação

- o Proficiente em: Python, Excel, SQL, Bash e TeX.
- o Conhecimentos básicos em: R, C, CSS, JavaScript.

#### Idiomas estrangeiros.

- o Inglês: Proficiência Profissional (CEFR C1). Habilidades avançadas de fala, escrita e interpretação.
- o Espanhol: Nível intermediário. Maior facilidade em comunicação oral.
- o Alemão: Nível básico.

#### Outros.....

o Física: avançado

Matemática: avançadoEstatística: intermediário

## Habilidades pessoais

- o Curta curva de aprendizagem, absorção de feedback, comunicação não-violenta.
- o Cuidado com a saúde física e mental para manutenção do alto desempenho.

# **Outras conquistas**

- o Finalista do programa Jovens Embaixadores (2012)
- o Selecionado para o Conexão SICOOB: Laboratório de Inovação para Projetos de Impacto Social (2018)

## **Publicações**

Daniel A. Marostica and Rubens E. G. Machado. Dark matter halo evolution in N-body simulations of barred galaxies. *Sociedade Astronômica Brasileira*, 31(1):120–121, 2019.

Daniel A. Marostica and Rubens E. G. Machado. Buckling instabilities in N-body simulations of barred galaxies. *Sociedade Astronômica Brasileira*, 32(1):35–36, 2020.

Daniel A. Marostica and Rubens E. G. Machado. Dark matter bar evolution in triaxial spinning haloes. *International Astronomical Union Proceedings Series*, 359(1), 2020.